臺灣臺南地方法院刑事判決
111年度侵訴字第54號
公  訴  人  臺灣臺南地方檢察署檢察官
被      告  FENELUS MARC MECHEZ ZABEEL





選任辯護人  蘇明道律師
            蘇敬宇律師
上列被告因妨害性自主案件，經檢察官提起公訴（111年度偵字
第3527號），本院判決如下：
    主  文
甲○○ ○○ ○○○ ○○○            （馬可）犯違反意願性交罪，處
有期徒刑參年貳月。
    事  實
一、甲○○ ○○ ○○○ ○○○            （中文姓名：馬可，下稱馬
    可）於民國111年1月3日透過社群軟體「Instagram」（下稱
    IG）結識代號AV000-A111040號之成年女子（依性侵害犯罪
    防治法第12條第2項規定不得揭露足資識別該女身分之資訊
    ，故該女之姓名、年籍詳卷，下稱甲女），並因而於111年1
    月10日相約在臺南見面。緣甲女於111年1月10日晚間9時許
    搭乘高鐵抵達臺南後，由馬可之友人駕駛馬可之車輛載送馬
    可與甲女於同日晚間10時2分許抵達位於臺南市○區○○路00號
    之「夏都城旅安平館」後，甲女即隨同馬可進入其當時居住
    之805號房，甲女原意雖係至臺南用餐、閒逛，惟馬可仍逕
    行在上開房間內播放及觀看球賽影片，並無外出之意。其後
    馬可於甲女坐在床上觀看球賽過程中，曾緊摟甲女肩膀並試
    圖親吻甲女嘴巴、臉頰，遭甲女持續閃避及口頭告知請其冷
    靜（chill），甲女並告知馬可伊已有男友；且甲女隨後提
    議外出閒逛或兜風，馬可表示疲倦而與甲女兩人均在床上休
    息片刻後，甲女復再要求馬可將伊載回高雄住處。詎馬可經
    歷上開情形，已知悉甲女並無與其為猥褻或性交行為之意願
    ，竟仍不顧於此，基於違反意願性交之單一犯意，於111年1
    月11日0時至1時許之間，在上開房間內，先乘甲女跪坐在床
    上之機會，趁勢拉扯甲女使之跨坐於自己身上，不顧甲女之
    意願，拉起甲女上衣吸吮甲女之胸部，經甲女推拒並繼續表
    示想回家後，馬可仍無視甲女請求，將甲女推倒於床上欲以
    身體優勢壓制於甲女身上；其間甲女掙扎後退致往後倒栽蔥
    而自床上滑落至地面，甲女乃移動至房間內客廳區並再次表
    示欲回家之意，馬可猶不顧甲女要求，趁甲女至沙發處欲拿
    取包包時，順勢自甲女後方將甲女壓制在客廳區沙發旁之牆
    上，並親吻甲女兩側臉頰及撫摸甲女臀部；甲女閃躲後因發
    現外套仍在床上而欲取回，馬可即進而趁機自甲女後方將甲
    女壓制在客廳區與床區間電視旁之牆上，將甲女所著內外褲
    一起拉下，以其手指進入甲女之性器內，甲女因此哭泣，馬
    可抽出手指後，仍以其性器進入甲女之性器，以前揭方式接
    續違反甲女之意願，對甲女為性交行為得逞。嗣因甲女明確
    要求停止（stop），馬可始罷手，而於該日1時1分許，與甲
    女一同離開上開旅館，並駕車將甲女送返高雄；然甲女因此
    持續心情低落且漸有輕生念頭，乃於111年1月28日報警處理
    ，而為警查悉上情。
二、案經甲女訴由臺南市政府警察局第六分局報請臺灣臺南地方
    檢察署檢察官指揮而偵查起訴。
    理  由
一、關於證據能力之認定：
  ㈠證人即被害人甲女於警詢中之證述，對被告馬可而言係被告
    以外之人於審判外之陳述，且被告及其選任辯護人均不同意
    作為證據，依刑事訴訟法第159條第1項、第159條之5第1項
    規定，原則上即不得作為本案裁判基礎之證據資料；又證人
    甲女於本院審理中到庭證述後，檢察官並未指出證人甲女上
    開警詢中之證述，與伊嗣後於審判中之證述相較，具有何等
    較可信之特別情況，且係證明犯罪事實存否所必要，不符合
    刑事訴訟法第159條之2例外得作為證據之要件規定，自無法
    回復其證據能力。
  ㈡其餘所引用具傳聞證據性質之供述證據，因檢察官、被告及
    辯護人於本案言詞辯論終結前均未爭執其證據能力，本院審
    酌前開證據之作成或取得之狀況，並無非法或不當取證之情
    事，且無顯不可信之情況，依刑事訴訟法第159條之5規定，
    均具有證據能力。
  ㈢以下所引用卷內非供述證據性質之證據資料，則均無違反法
    定程序取得之情形，依刑事訴訟法第158條之4規定之反面解
    釋，亦應有證據能力，合先敘明。
二、訊據被告固坦承其於111年1月3日透過IG結識甲女後，於111
    年1月10日相約在臺南見面，甲女於當晚搭乘高鐵抵達臺南
    ，由其友人駕車載送其與甲女返回「夏都城旅安平館」後，
    其和甲女一同進入其當時居住之805號房，並先在房間內床
    上看電視，其擁抱甲女時，甲女曾表示伊已有男友，隨後甲
    女跨坐於其身上，其曾坐起來抱住甲女親吻甲女之胸部，之
    後甲女向後翻離開床鋪，甲女移動至沙發旁之牆邊時，其曾
    撫摸甲女之臀部，甲女再移動至客廳區電視旁的牆邊後，其
    曾將手指伸進甲女之性器，其亦曾脫下甲女之褲子，甲女說
    停止時，其就停下來了等事實，惟矢口否認涉有違反意願性
    交之罪嫌，辯稱：其欲將性器進入甲女之性器時，甲女說停
    止，其就停下來，其性器並未進入甲女之性器，在此之前發
    生的所有過程都沒有強制的意味，甲女說伊有男友之後，仍
    和其抱在一起，主動跨坐在其身上，還調戲地用手掐其脖子
    ，其在牆邊撫摸甲女臀部或以手指進入甲女之性器時，甲女
    也完全未要求停止或表示不願意，甲女很享受，其是順應甲
    女的舉動做了這些事，其沒有做錯事情云云。經查：
　㈠被告於111年1月3日透過IG結識甲女後，兩人於111年1月10日
    相約在臺南見面，甲女於當晚搭乘高鐵抵達臺南，由被告之
    友人駕車載送被告和甲女返回「夏都城旅安平館」後，被告
    和甲女即一同進入被告當時居住之805號房，被告和甲女曾
    先在房間內床上看電視，被告摟抱甲女時，甲女曾表示伊已
    有男友，隨後被告曾於甲女跨坐於其身上時親吻甲女之胸部
    ，之後甲女向後翻離開床鋪並移動至客廳區沙發旁之牆邊時
    ，被告曾前去撫摸甲女之臀部，甲女再移動至客廳區及床區
    間電視旁的牆邊後，被告又進而以手指伸進甲女之性器，其
    間被告曾脫下甲女所著之內衣褲，最後甲女明確要求停止（
    stop）時，被告即停手等客觀事實，業據被告於警詢、偵查
    、本院準備程序及審理中均坦承不諱，且與告訴人即被害人
    甲女所述之客觀情節相符（被告及告訴人甲女雙方係就告訴
    人甲女係不願配合或主動挑逗、迎合乙事各執一詞），復有
    「夏都城旅安平館」監視器錄影畫面擷取照片、路口監視器
    錄影畫面擷取照片、上述旅館之現場照片、被告與告訴人甲
    女間之IG對話紀錄照片及譯文、臺南市政府警察局治安監視
    錄影系統資料、告訴人甲女繪製之房間相關位置圖、性侵害
    案件代號與真實姓名對照表在卷可稽（警卷第21至23頁、第
    35頁、第37至53頁、第55至107頁，偵卷㈠即臺灣臺南地方檢
    察署111年度他字第806號卷第31頁，偵卷㈡即同署111年度偵
    字第3527號卷第55頁、第209至223頁，本院卷㈠第45至53頁
    、第299至325頁；應隱匿之資料均置於偵卷㈡之保密不公開
    卷內），上開事實首堪認定。
　㈡告訴人甲女於偵查中先結證稱：「（問：性侵案件發生時地
    ？）111年1月11日凌晨12點至1點，在臺南市夏都飯店。」
    、「（問：是誰對你性侵？）被告（唸出被告英文名字）我
    叫他馬可，這是他在IG的名字。」、「（問：你與馬可如何
    認識？）馬可經由IG發訊息給我，是在事發前1週的事。」
    、「（問：當時你有追蹤馬可的IG？）有。在馬可追蹤我之
    前，我就有追蹤馬可了。」、「（問：你與馬可於111年1月
    10日第1次見面？）是。」、「（問：111年1月10日你們相
    約見面經過？）馬可原本跟我說要來高雄找我，當時並沒有
    約好見面地點，後來他突然跟我說，他與他的球隊在臺南有
    晚餐聚會，請我去臺南找他，我是在馬可晚餐後才與他見面
    ，我沒有與他、他的球隊一起吃晚餐。我有對話紀錄提供予
    警方。」、「（問：111年1月10日你與馬可何時見面？）在
    臺南高鐵站，約晚上9點。」、「（問：是誰接你？）馬可
    及他的朋友、朋友的太太一起至高鐵站，送朋友的太太搭車
    。是馬可及他的朋友接我，由他朋友開車，我坐馬可的後座
    ，馬可坐副駕駛座。」、「馬可的朋友載我們兩個人回夏都
    飯店。是直接去夏都飯店，中途沒有停留何處。」、「（問
    ：當時打算去夏都飯店做什麼？）我一開始以為他沒有要帶
    我去飯店，可能就是在附近走走逛逛，因為當時也才9點，
    而且我來臺南時還沒吃晚餐，我以為我們會在臺南一起吃飯
    。」、「（問：馬可的朋友、馬可及你至夏都飯店時，你是
    否有問馬可為何要到夏都飯店？）我沒有問。我以為有什麼
    活動安排在這裡，所以我們就到夏都飯店。」、「（問：你
    們幾點到夏都飯店馬可的房間？）約晚上10點。」、「（問
    ：馬可的朋友是否進入馬可的房間？）沒有。只有我與馬可
    進去，他朋友回自己的房間。」、「（問：你和馬可進入馬
    可房間，是否有聊天？）有。沒有很久，我一進去就坐在沙
    發，他就走來走去，我們就一邊聊天，我坐在沙發上拍房間
    的影片傳給我朋友，告訴他們我是安全的，後來他坐到沙發
    ，馬可跟我說，我們一起坐到離門比較遠的床上，因為他想
    要看球賽。」、「（問：後來發生何事會讓你覺得馬可性侵
    你？）我坐在床上，馬可在找手機連接電視的功能，我腳放
    在兩張床中間的地上，我坐在床上身體朝向電視的方向，背
    靠著床後方的牆壁，當時馬可坐在旁邊另1張床上面向我，
    腳也是放在兩床中間的地上，馬可把我的腳扶起來說，我的
    腳很小、很可愛，還用手指一直搓揉我的腳底，我當時有穿
    襪子，沒有穿鞋子，我回『謝謝』。後來馬可已成功把手機上
    的球賽連接到電視，他繞到最裡面的床與窗戶之間坐到床上
    ，與我非常近，我們一起看電視，他問我喜不喜歡足球，我
    回我不喜歡足球，他又問我喜歡什麼運動，我回netball，
    這是1種沒有運球，只有投球的運動，他問我一些家裡、生
    活情況，……，聊天的過程，他手搭我的肩膀摟得很緊，但不
    會痛，我不喜歡他摟我的肩膀，但我不知道該怎麼做，不知
    道如何拒絕，馬可也有試圖親我，這都是一邊聊天發生的事
    ，我有跟他說chill，意思就是叫他冷靜一點，但他沒有停
    止嘗試親我，我跟他說chill時，他就會稍微停下來，但繼
    續聊天的過程中，他還是繼續試圖親我，我跟他說我有男朋
    友，馬可沒有停下來，他也知道我有把影片傳給我的男朋友
    ，我跟他說，我男朋友知道我在臺南，馬可問我男朋友是哪
    裡來的，馬可還是有試圖要親我，我跟他說我只把你當朋友
    而已（I am keeping you in the friendzone），馬可說他
    不能只當朋友，因為他不能假裝他不喜歡我，到目前為止，
    我與馬可就是聊天、他試圖親我，他摟我肩膀，還有馬可有
    點想要把我拉過去躺在他的胸前。然後我們大約在他的房間
    待1小時後，我內心開始想著，為什麼我們一直待在他的房
    間裡面，我對他說我肚子餓了，但他忽略，他還是繼續聊天
    ，我本來以為我跟他說肚子餓了，他就會帶我去吃東西，如
    去超商，我真的想不到什麼方法可以脫離他的grip，就是我
    無法掙脫他摟著我的肩膀，我就跟他說，可否按摩我的腳，
    因為我想起他一開始有說我的腳很小、很可愛，我想說如果
    他按摩我的腳，我們之間就可以拉出一點距離，但他拒絕幫
    我按摩，我再跟他聊了一段時間，我又再次請他按摩我的腳
    ，他還是說不要，也沒說拒絕的原因，我前後大概問了3次
    ，他回不要，我們開始聊111年1月15日即將舉辦的活動，馬
    可就聊我的朋友，因為馬可認識這個朋友，他們好像是因為
    一起走路去參加1個party認識的，這是馬可跟我說的，馬可
    說我的朋友不是1個容易相處的人。」、「（問：到目前為
    止，馬可有對你做其他的動作？）就是整個聊天過程中，他
    試圖要親我嘴唇，我當時有穿外套，他沒有完全親到我，他
    也試著把我的外套脫掉，但沒有脫掉，我一直跟他說chill
    即冷靜一點，馬可說他累了，此時我不知道怎麼辦，因為馬
    可本來有說他會載我回家，我跟他說，我們是不是要做些什
    麼事情，如：出去外面走走或開車兜風，他說他累了，我那
    時我也累了，因為很晚了，但我不想睡那邊，畢竟是我們第
    1次見面，而且我隔天還要上課，之後我們稍微沈默一下，
    馬可就躺在床上睡一下，我也睡一下，當時我們在同一張床
    上，我當時很想睡，我醒來時燈已關了，因為當時他還是摟
    著我，我試圖要起身，馬可就醒來，我跟他說，兄弟你可以
    帶我回家了嗎，真的很晚了，他說不用，你可以睡在這裡，
    我明天早上再載你回去，我說不行，我不能睡在這裡，隔天
    還要上課，而且你有保證會載我回家，但他一直說他好累，
    此時約晚上12點，他假裝躺回床上睡覺，我坐起來搖他，叫
    他起來載我回家，馬可翻身轉向我，開始確實地抱住我，我
    們當時面對面他要親我，我把他推開，他拉起我的上衣，我
    那天穿的是緊身，不需要穿內衣的衣服，他把我的胸部露出
    來，開始先吸右邊的胸部，我推不開他，他想要再吸我左邊
    胸部，我把他推開，並把我的衣服拉下來，我當時有機會可
    以揍他，但我還是希望他可以載我回家，所以我沒有揍他，
    不希望他產生反感，我開始跟他說，我不想要跟他這樣做，
    我只想要回家，他完全忽略我說的，把我推倒在床上，我平
    躺著，因為馬可比我強壯很多，他想要爬到我身上，想要爬
    到我兩腿中間，我不想要讓他爬到我身上，所以我就一直向
    後滑，頭就碰到地上，我一直掙扎把他推開，當時我的外套
    跟著就滑掉了，他把我的外套放在床上，然後我就整個人向
    後倒栽蔥滑到地上，整個人翻到地上，我站起來後就到門邊
    客廳的沙發去，在我往客廳的路上，我有說可不可以帶我回
    家就好，他跟著我到客廳那邊，當時我的包包在沙發上，我
    到沙發拿我的包包，他從我後面過來，他用他的身體把我按
    在牆上，又試圖親我，我當時面向牆壁，馬可試著從我臉兩
    側親我，我往右方逃到沙發上，我拿了我的包包，當時我把
    手機放進包包，但我的外套還在床上，所以我想要回去拿外
    套，但他阻止我，把我壓在牆上，位置是在沙發區與床區中
    間的牆上。」、「這個位置就是他性侵我的地方，當時我面
    向牆壁。」、「他當時很積極地想要親我，他在該處時身體
    一直貼著我，他硬脫我的褲子，他脫下我的褲子後，我馬上
    把褲子拉上來，我們就互相拉扯，當時我的右手正好夾在我
    的身體及牆壁中間，馬可用右手把我雙手往後抓著，用左手
    把我的褲子及內褲一起拉下來，他脫下自己的褲子及內褲，
    他把他左手手指放進我的私密處即陰道，當他把手指放進我
    的陰道時，我已經在哭了，當時我以為他有感覺到我在哭了
    ，但他沒有，他繼續把他的生殖器放進去我的陰道，此時我
    就開始叫stop，但沒有很大聲，可能他以為我在呻吟，他生
    殖器進去的時間沒有很長，就是我跟他說停的時候，他就抽
    出來，他開始很疑惑的樣子說我誤會你的意思了，當時我不
    相信他，他可以很清楚地知道我不想跟他發生性關係，我不
    相信他，我穿上褲子後，我去拿外套並坐在床上哭，我掩面
    哭泣，他看起來很像是後悔，一直說『fuck my life』，並解
    釋說他以為我想要與他發生性關係，我就走到沙發拿我的手
    機，然後馬可叫我坐在靠門那側的床上，說要跟我談談，他
    當下是跪下的，並向我道歉，說他可以載我回家，要不要明
    天一起去吃飯、看電影，就是為了今天發生的事情，當時我
    覺得我有受到污辱，感覺馬可想要用吃飯、看電影來賄賂我
    ，我跟他說，我已聯絡其他人帶我回家，馬可一直說不用、
    不用，他可以載我回家，當時我已經不想看到他，不想與他
    留在現場，我打給我朋友（即傳送影片的對象），此時約凌
    晨1點多，我朋友已經睡了，沒接電話，最後我跟馬可說，
    好，你帶我回家，因為沒有其他人可以來載我，馬可就說就
    算你整路都不跟我講話也沒關係，我說只要帶我回家，我不
    需要去跟其他人講這件事情，當我這樣跟他說後，我們就離
    開飯店，我們坐電梯到大廳，我們上車後，馬可問我可不可
    以把地址傳給他，但我不想給他我住家的地址，所以我把我
    住家附近的7-ELEVEN地址給他，整路上他繼續問我明天可否
    載我去吃晚餐、看電影，我回不要，我也沒有跟他聊天，在
    車上我有使用手機，發訊息跟我朋友說，我有事情要說，但
    馬可一邊開車，一邊看我滑手機的狀態，當時我想說在車上
    ，我不希望馬可可能故意製造車禍，最後他載我抵達那間7-
    ELEVEN，他停在寶雅前面，他問我說，如果他傳訊息給我的
    話，我會不會回應，我告訴他不要再聯絡我。我下車後就到
    對面的7-ELEVEN，因為我不想讓他看到我走進我家，我在7-
    ELEVEN買了東西後走出來，馬可的車還停在原處，我還是走
    回家，我也不知道他是否有跟蹤我，這是我最後1次看到他
    。隔天他發IG訊息給我『hi』，我沒回應。」、「（問：你確
    定馬可有把生殖器放進你的陰道？）是。因為我有看到他把
    褲子脫掉，而且我可以感覺手指與生殖器的差別，他的生殖
    器放進一下子，就是我大叫stop後，他就把生殖器拿出來。
    」、「（問：馬可是否使用保險套？是否有射精？）沒有。
    也沒有射精，就是還不到射精的狀態。」、「（問：你在馬
    可房間時，是否同意他摸你身體任何部位？）沒有。當他摟
    我肩膀時，我沒說任何話，但我感到不舒服。」、「（問：
    整個過程中，你有什麼拒絕、阻止的言話及舉動？）他試圖
    親我時，我有避開，我也叫他冷靜，他把我推倒在床上時，
    我也說不要，而且我還往後滑至地上，後來在沙發旁邊時，
    我也有叫他冷靜，我還跳到沙發，在他性侵我的地點，我有
    叫他停止。」、「（問：馬可是否有使用暴力？你是否有受
    傷？）沒有。沒有。」、「（問：當天你回高雄住處後，是
    否有至其他地方與他人見面？）是。我有聯絡我傳影片的那
    個男生，他有從臺南來高雄安慰我，約凌晨3點時。我一回
    家有等一下坐在床上，這個朋友打來說看到我的未接來電，
    我就把馬可對我做的事，想請他來接我的事告訴他。」等語
    （偵卷㈡第28至34頁）；又結證稱：「（問：上次你提及你
    回高雄住處後，有跟1個朋友聯絡？）是該男性朋友於早上2
    點35分回撥給我，因為他看到我的未接來電，他打來說Hi，
    還好嗎？我跟他說所有的事經過，我情緒激動，開始失控的
    哭，他說他會儘量安慰我，而且他要從臺南至高雄找我，在
    他來找我之前，我都持續與他通話一段時間，直到他出發來
    找我時，我們還在講電話，後來我要去洗澡就掛電話，他先
    去幫我買早餐，通話中我有告訴他我住處地址。我朋友抵達
    後，我們先吃飯，我朋友問我事發詳細經過，我也有跟他說
    ，他後來試圖安慰我，因為當天早上我還有課，所以我有先
    去上課，我朋友在我家等我，直到我下課回來，他說要去工
    作，他本來早上就有工作，他是特地過來陪我，（查看手機
    後稱） 因為當天老師只有發成績單給我們，我們就下課了
    ，我回家後，我朋友在我家待到中午12時24分就離開。」、
    「（問：從你和被告認識以來，被告是否有問過你是否可以
    與你有親密或是性關係？）都沒有。也沒有討論過類似的事
    。」、「（問：你之前有提供與被告對話紀錄，對話中被告
    為何會說他對你有『request』，所以他對你的『request』是什
    麼？）我以為他只是要帶我去臺南玩，所以要求我來臺南，
    因為一開始我們是說好被告來高雄找我。」、「（問：既然
    被告當天晚上有事無法至高雄找你，當時又已經是晚上，為
    何不取消見面，反而依對話紀錄是由被告支付所有的費用，
    請你來臺南？）因為我覺得沒關係，我當晚沒計畫或行程，
    我就赴約，我想說臺灣是很安全的地方，我對於我來臺南一
    事不覺得有問題，我當時想說反正我來臺南我們都是在外面
    逛，應該是沒什麼問題。」、「（問：為何對話紀錄中，好
    像是說由被告支付所有費用，請你來臺南？）因為一開始本
    來是他應該他來高雄找我，我本來就不用付交通費用。」、
    「（問：當天進入旅館被告的房間後，你有主動走到靠近內
    側的床躺下嗎？）沒有。一開始我走到沙發，我把包包放在
    沙發就坐下來，我等他帶我出去玩，是被告叫我坐裡面的床
    邊，因為他要看足球賽，我們可以邊看邊聊天。」、「（問
    ：當時你是否覺得奇怪，為何要在他房間看球賽？）我當下
    有覺得奇怪，因為沙發區就有電視，但因為那是他的房間，
    可能這樣比較舒服。」、「（問：被告性侵你之前，你與他
    是否在床上翻來翻去或互相愛撫？）沒有在床上翻來翻去，
    他用手摟著我的肩膀，我覺得不舒服，他有試圖親我。」、
    「（問：你們是否有愛撫？）在床上並沒有愛撫，他試圖慢
    慢脫掉我的外套，但我拒絕，我有再拉回來，他試圖親我，
    我就把臉別過去閃開，並叫他冷靜。」、「（問：你有無主
    動親或抱對方？）都沒有。」、「（問：你有無跨坐在被告
    身上？）沒有，我們2人有在床上睡覺一小段時間，當時我
    平躺稍微轉向被告的方向，因為他當時摟著我睡，我醒來後
    ，我試圖跟他說帶我回家，他翻身趴著繼續裝睡，我就跪坐
    在床上搖他的背，請他起來載我回家，然後他坐起身把我抓
    到他身上、坐在他身上，我在他上面時我們面對面，我們的
    臉距離很近，他就拉起我的衣服，接著就吸了我胸部。」、
    「（問：你有無玩笑性地掐他脖子？）沒有，我沒有玩笑性
    地掐他的脖子，我完全沒有碰到他的脖子，只有搖醒他時有
    碰到他的背。」、「（問：在被告性侵你之前，你們有走到
    客廳區？）有。補充一下，我從床上倒栽蔥掉下床，之後我
    走去客廳去要拿我的包包，被告有跟過來。」、「（問：在
    房內客廳，你是否有轉身背對被告，面向牆上兩人互相愛撫
    ？）沒有。沒有任何愛撫，在客廳時，被告也沒有愛撫，我
    在面向牆上時，他有試著要親我，我跳到沙發上，他摸我的
    時候，是我要去拿外套，是在沙發區與床的牆上。」、「（
    問：你有無隔著被告褲子摸他的生殖器？）沒有。」、「（
    問：被告是否摸你胸部及拍打你的屁股？）我不記得了。我
    只記得當時他把我定在牆上，要把我褲子脫掉，我有掙扎要
    把褲子拉起來。」、「（問：被告在一開始性侵你時，是把
    手伸進你的內褲摸你私處？）他把我所有的褲子、內褲都脫
    下來，他用手指找我的陰部，好像是要找位置。」、「（問
    ：在脫掉褲子、內褲之前，他有摸你的私處？）沒有。」、
    「（問：被告的生殖器有進入你的身體嗎？）有。」、「（
    問：不止有手指？）對。」、「（問：你有看到他的生殖器
    進入你的身體或是你的感覺？）我是感覺到的，在這之前，
    我有回頭看，我看到他的褲子脫下來一點，生殖器已經露出
    來了，接著我就感覺到他的生殖器進來了，當時他褲子脫得
    很快。」、「（問：你離開旅館時，是否想要跟旅館的人求
    救？）沒有。因為當時被告已經說要帶我回家了。」、「（
    問：被告一直試圖親你，他是否有真的親到你？）沒有，我
    一直有閃避，他有試圖親我的臉及嘴巴，我都有避開。」、
    「（問：你們在床上看電視的位置與睡著的位置是一樣的？
    ）對。」、「（問：是否要告被告？）如果我告他的話，他
    會抓去關嗎？〈經檢察官解釋後〉好，我要告他。我剛才會這
    樣問是以為這個案子他會被判刑，我希望他被抓去關，因為
    他的行為影響我很深，我不希望他都沒事。」、「（問：這
    件事除了你這個朋友外，是否還有告訴其他人？）有。我有
    告訴Ｈ女〈名稱詳卷〉，她是臺灣人，她協助我報案並幫我翻
    譯，她不是警局的通譯，在警局的通譯無法完整地描述事發
    經過，我雖然不懂中文，但她一直打斷我的敘述，好像只想
    要知道certain part。事發當晚我第1個聯絡的朋友是今天
    的證人〈指證人Ａ男，姓名詳卷〉，當天我還有以訊息告知Ｃ女
    〈名稱詳卷〉，她是臺灣人，是我同學，當天即111年1月11日
    晚上我住Ｃ女家，接下來過幾天我有傳訊息跟Ｈ女說。」、「
    （問：為何這麼久才報警？）我很掙扎，我想或許我可以讓
    這件事情過去，如果我跟一些朋友出去走一走，聊一聊，或
    許我可以忘記。我爸離開臺灣之前，有給我1個劉小姐的電
    話，跟我說有事情可以與她聯絡，所以我在我報案的前1天
    ，就聯絡劉小姐，她跟我說在高雄警局報案，我報警前才跟
    我爸爸說。所以我先聯絡劉小姐，她建議我報警，我一直在
    思考此事，情緒開始不穩定，還有自殺的想法，當時我覺得
    我要不是報警，就是自殺，那時我就打給我爸爸，我爸爸建
    議我去警局，也建議我去驗傷，然後我就去報警，我也有去
    驗傷。」、「（問：我想再與你確認，你沒有想要第一時間
    報警的原因？）一開始我以為我可以忘掉此事，經我查看手
    機111年1月12日我聯絡劉小姐，111年1月26日我告訴我爸。
    」、「（問：為何劉小姐建議你報警時，你未馬上報警？當
    時你的想法？）因為劉小姐有傳訊息，訊息內容有提到『mea
    nwhile』，讓我以為我要再等她的回覆，所以我就沒有立即
    報警，我可以提供訊息內容。」、「我當時很沮喪、難過，
    思緒很混亂，我想說要嘛我報警，要嘛我就自殺。」等語（
    偵卷㈡第45至50頁、第67至68頁）。於本院審理時再結證稱
    ：「（問：妳在警察局說『我當時以為被告可能要拿東西要
    出門』，之後妳又在111年2月10日檢察官第1次訊問時說『我
    一開始以為他沒有要帶我去飯店，可能就是在附近走走逛逛
    ，而且我來臺南時還沒有吃晚餐，我以為我們會一起在臺南
    吃飯』，是否如此？）是。」、「（問：如果是這樣，被告
    載妳到夏都城旅安平館，為何妳沒有在夏都城旅安平館1樓
    大廳等被告，而是跟隨被告到他住宿的房間？）因為他說要
    上去，叫我跟他一起上去。」、「（問：妳是否有問被告為
    何要到夏都城旅安平館？）我沒有問。」、「（問：妳跟被
    告到被告房間時，何人先進入房間？）我記得被告先進入房
    間。」、「（問：門是否有關上？）有。」、「（問：何人
    關上？）我不太記得了，我只記得進去後我就坐在沙發上。
    」、「（問：妳之前在警局說『我當時以為被告可能要拿東
    西就要出門』，如果只是要拿東西，為何進去之後關門？）
    原先只是要在高雄閒逛，但是被告說要跟球隊吃晚餐，所以
    我們計畫就改變，變成到臺南來，我本身沒有在臺南的計畫
    ，所以就順著被告看他是否有計劃，我以為是要聊聊天、吃
    個飯。」、「（問：妳進入房間後，當時有無想要離開房間
    的意思？）我開始並沒有想說要離開房間，我想說他有安排
    什麼計畫。」、「（問：妳剛進去房間時，是否有向被告說
    妳想要離開？）我是跟他說等一下、晚一點離開。」、「（
    問：後來妳進入被告房間後，妳做何事？）我坐在沙發上，
    我也把我的袋子放在沙發那邊。」、「（問：被告呢？）被
    告躲到另一邊去，那邊是床的區域，我想說他那時候要看球
    隊、體育這塊。」、「（問：沙發區域前面是否有電視？）
    有。」、「（問：後來妳是否有到床上？有，被告有說要在
    那邊看球賽，我那時也不知道為什麼。」、「（問：既然沙
    發區域有電視，為何沒有在沙發區域看電視，而必須到床上
    去？）我沒有問他，因為那邊是他的房間，可能他在床那邊
    比較舒適，所以沒有多詢問。」、「（問：妳在111年2月10
    日檢察官第1次訊問時稱『馬可把我的腳舉起來說我的腳很小
    、很可愛，還用手指一直搓揉我的腳底，我當時有穿襪子，
    沒有穿鞋子』，妳在哪裡脫掉妳的鞋子？）我記得應該是在
    床區那邊，因為我記得我站起來想要離開房間的時候，並沒
    有走回沙發區，所以應該是在床區脫掉鞋子的。」、「（問
    ：是否是妳自己脫掉鞋子？）是。」、「（問：妳在警察局
    說以為被告只是拿個東西就要出門，妳為何要脫掉妳的鞋子
    ？）因為他叫我去房間看球賽，我就以為他會在那邊待一下
    下看球賽。」、「（問：被告房間有幾張床？）2張床。」
    、「（問：你們是否在同1張床上聊天？）一開始沒有。」
    、「後來被告站起來，把手機放在電視那邊，繞到床的另一
    邊，我以為他會停在他原本站的地方。」、「（問：你們有
    無在同1張床上聊天？）有。」、「（問：當時妳是坐著還
    是躺著？）我躺在床上。」、「（問：被告呢？）他也一樣
    。」、「（問：你們是否有身體的接觸？）那時候沒有，我
    不太記得，不過應該是沒有。」、「（問：後來在床上有無
    過身體接觸？）後來有。」、「（問：後來你們是否互相擁
    抱？）沒有，是他用手環繞我。」、「（問：當時妳的反應
    如何？）我剛開始不舒服，但我沒有講什麼。」、「（問：
    所以妳沒有明確表示不要？）他有試著親吻我不下幾次，但
    是我有拒絕他。」、「（問：如何拒絕？）我把我的臉撇過
    去另一邊。」、「（問：有無用言詞表示不要？）有，我有
    跟他說『chill』，叫他冷靜下來。」、「（問：妳剛提到妳
    有感到不舒服，那為何沒有離開床到另1張床或是沙發區？
    ）那時我不知道做什麼反應，所以我呆在那裡。」、「（問
    ：妳在檢察官第1次訊問時稱『整個聊天過程中，被告試圖親
    我嘴唇，我當時有穿外套，被告沒有完全親到我，被告也試
    著把我的外套脫掉但沒有脫掉』，是否正確？）正確。」、
    「（問：妳之前提到後來被告在床上睡著，是否如此？）是
    ，晚一點後我們兩個都睡著了。」、「（問：誰先睡著？）
    我不確定，可能是我吧。」、「（問：妳說妳不確定是誰先
    睡著、可能是妳，妳不怕被告趁妳睡著侵害妳嗎？）因為我
    並沒有喝醉，如果他有做什麼，我應該會馬上清醒，而且當
    時我只是小瞇一下。」、「（問：妳剛提到你們兩個都有睡
    著，何人先醒來？）我，然後我告訴他我要回家了。」、「
    （問：當下妳有無想要離開？）那是在我睡著之前。」、「
    （問：妳剛提到妳先醒來，被告還在睡，既然如此，妳為何
    未離開？）因為本來就是他要載我回家，且我沒有錢回家。
    」、「（問：妳在檢察官第2次訊問時稱『我醒來後試圖跟他
    說載我回家，他側身趴著後繼續裝睡』，是否屬實？）是，
    他是裝睡，因為他想要我留下來，我跟他說我明天有考試，
    而且我才剛跟他認識，所以我不想要留下來。」、「（問：
    既然如此，被告側身趴著，已經沒有摟著妳，妳是否可以離
    開房間？）因為他說他要載我回家。」、「（問：妳剛提到
    妳身上都沒有帶錢？）他叫我買票到臺南來，然後他會把票
    錢給我，再開車戴我回家。」、「（問：所以妳身上都沒有
    帶錢？）是。」、「（問：後來有無跨坐在被告身上？）我
    不記得有跨坐在他身上，我只記得有搖他。」、「（問：但
    是妳在檢察官第2次訊問時稱『我跪坐在床上搖被告的背，請
    被告起來載我回家，被告坐起身把我抓到他身上坐在他身上
    』，妳是否有過這樣的陳述？）那時候他抓我到他身上並開
    始親吻我。」、「（問：妳跨坐在被告身上，當時有無推阻
    或是明確表示不要？）我有推他，把他推開。」、「（問：
    妳的身高、體重為何？）4呎11，55公斤。」、「（問：如
    果妳有推阻或是明確表示不要，被告當時是坐著的，妳的體
    重也不算輕，被告如何把妳抓到他身上並坐在他身上？）因
    為他把我抓著過去並抓著我。」、「（問：當天妳的穿著為
    何？）長褲、背心（tank top）及外套。」、「（問：長褲
    是緊身還是寬鬆？）寬鬆的。」、「（問：當下妳的衣服或
    是褲子有無毀損？）沒有，沒有破損。」、「（問：妳有無
    受傷？）沒有受傷。」、「（問：妳在檢察官第1次訊問時
    稱妳當時有機會可以揍被告，但妳還是希望被告可以載妳回
    家，所以沒有揍被告，是否實在？）是，我如果揍他，我不
    知道他會做何反應。」、「（問：所以妳跨坐在被告身上時
    ，妳的行動自由沒有受到壓制？）沒有，他那時候壓著我並
    把我的上衣往上拉，露出我的胸部。」、「（問：後來你們
    是否有從床上移到客廳去？）那時候他把我壓在床上，我有
    翻身要離開他的壓制。」、「（問：從床上到客廳的移動過
    程中，你們是否抱在一起？）那時候我並沒有抱著他，我是
    要去沙發那邊拿我的袋子，他從床後面把我壓在牆上。」、
    「（問：在沙發區時，你們互動如何？）那時候他在我的後
    面，我是面向牆，他那時候還是想要跟我進行動作，但是我
    不想要，我想要回家。」、「（問：被告有無從後面抱著妳
    ？）不是抱著我，是把我壓在牆上。」、「（問：辯護人問
    被告有無摸妳的屁股？）他試圖要親我，又摸我的身體。」
    、「（問：當下妳有無推阻或是明確表示不要？）我說我不
    要，所以我才會過去沙發區。」、「（問：在沙發區的過程
    中，妳是否有摸被告私處？）我沒有。」、「（問：後來你
    們是否移到床那邊的電視前？）我那時候要去拿我的夾克，
    在床區那邊，我還沒有走到床區時，被告就把我壓在牆上。
    」、「（問：你們的互動如何？）那時候他把我壓在牆試圖
    把我的褲子往下拉，想要性交，但是我的褲子是寬鬆的，所
    以有被拉下去，我試圖把褲子往上拉，我的手拉著我的褲子
    ，他就把我的手往後放，他就把他的陰莖掏出來，後來他有
    用陰莖插入我，我就有哭泣、叫他停止，我有繼續哭泣。」
    、「（問：在電視前那邊，妳有無堅決拒絕或推阻，或明確
    表示不要？）我那時候對他說停止，我是哭著狀態下跟他說
    停止。」、「（問：被告有無恐嚇妳？）沒有。」、「（問
    ：妳在檢察官第1次訊問時稱『他繼續把他的生殖器放進去我
    的陰道，此時我就開始叫stop，但沒有很大聲，他可能以為
    我在呻吟，他生殖器進去的時間沒有很長，我跟他說停的時
    候他就抽出來，他開始疑惑的樣子說他誤會我的意思，他以
    為我想要與他發生性關係』，是否如此？）被告當時疑惑以
    為他誤會意思了。」、「（問：妳在檢察官第2次訊問時稱『
    被告用手指找我的陰部，好像是要找位置』，是否如此？）
    是。」、「（問：辯護人問被告是否輕撫妳的外陰部？）不
    是外陰部，他的手指是戳到我的陰道內。」、「（問：當下
    妳是否明確說不要或是明確說stop？）我沒有，因為我那時
    候在哭，而且我也不太理解為何他說誤會我的意思，因為我
    很多次跟他表明不想跟他性交，其中有1次我從床上翻身離
    開他，但是他一直到處跟著我走動。」、「（問：何時說st
    op？）第2次當我面向牆時。」、「（問：妳在檢察官訊問
    時稱『當被告要把他的生殖器放進我的陰道的時候，我才開
    始叫stop』，是否屬實？）是。」、「（問：所以之前妳沒
    有明確說stop？）我只有說No，當我從床上翻身下去時，我
    那時候有說No、No。」、「（問：被告在妳叫stop的時候，
    是否還在碰觸妳的身體？）他停止了。」、「（問：當天晚
    上是否有可能被告認為妳是願意的？）我認為不應該是這樣
    的，因為我拒絕他很多次，在床區那邊時就有拒絕過他，我
    還以有男朋友的理由拒絕他，但是他還是繼續這樣做，這是
    沒有藉口的，我拒絕過他很多次，他還是持續這樣做。」、
    「（問：整個過程中，妳是否說chill或stop，被告就停止
    ？）他是有停，但是後面他還是持續做這個動作，可能他認
    為我會順著他的意，他沒辦法接收『不要』這句話。」、「（
    問：案發當天111年1月11日凌晨3、4時，妳朋友Ａ男是否從
    臺南到妳高雄的住處？）對，發生這件事情後我不想讓被告
    載我回去，我就打給我朋友，但是我朋友沒有接電話，我就
    只好讓被告載我回家，後來我朋友有打給我說因為此事他要
    來高雄找我。」、「（問：妳後來是否有把整個經過告訴妳
    朋友Ａ男？）有。」、「（問：為何他在檢察官訊問時，只
    有說被告試著要侵入妳，而當檢察官問被告是試著要侵入妳
    還是已經侵入妳時，他無法正面回答，且在111年1月11日下
    午11時20分妳傳簡訊給妳朋友？）我有把全部的事情告訴Ａ
    男，那時候我情緒不太穩定，我不知道他記得什麼，他來高
    雄看我當時是否安好。」、「（問：妳說被告把妳壓制在客
    廳牆上時，要脫妳的褲子，當時離門口很近，旅館應該還有
    其他客人在，妳為何沒有呼救？）我那時候沒有想到要求救
    ，只是希望他停止他在做的事情。」、「（問：妳剛才提到
    妳跟被告有一起在床上都睡著，是否有印象你們如何睡的？
    ）姿勢都沒有變，被告環繞著我睡著。」、「（問：當天妳
    說stop，被告就馬上停止動作？）是。」、「（問：妳當晚
    離開夏都城旅安平館，是否看到櫃檯人員？）有。」、「（
    問：妳有無嘗試要跟飯店人員求救？）沒有，因為被告要載
    我回家了。」、「（問：但是妳已經覺得遭到被告侵害，為
    何回去過程中沒有想到要求救？）我是感覺這一切很不舒服
    ，所以我想要趕快回家。」等語明確（本院卷㈡第43至57頁
    ）。是告訴人甲女於偵查及本院審理時對於被害過程之證述
    均大致相符，並無明顯歧異之處，對被告並未採取暴力手段
    、伊並未受傷、伊明確說出「stop」後被告即停手、被告曾
    表示是誤會伊之意思等較有利於被告之事項，亦始終均為一
    致之陳述，足認告訴人甲女並無為圖誣陷被告而誇大其辭或
    隱匿部分事發經過之情形。
　㈢證人即告訴人甲女之友人Ａ男於偵查中則結證稱：「（問：你
    跟告訴人關係？如何認識？）我們是很好的朋友，認識不到
    1年。」、「（問：是否知道告訴人在111年1月10日發生何
    事？）知道。她有告訴我，她說她要跟1個男的約見面，我
    們有聊一下，最後她說她要來臺南跟這個男的出去玩。她一
    開始在當天約下午時，她告訴我說只是要跟那個男的出去玩
    ，不會有親密或性的關係，一開始他們是約在高雄，但因為
    對方有聚會，所以就變成她來臺南。」、「（問：她是否跟
    你說她被性侵？）有，她有告訴我時，我覺得整件事情是非
    常瘋狂，我很震驚，那時我在睡覺。就我所知，她和那個男
    的要出去外面玩，她搭高鐵約晚上到臺南，我有傳訊問她還
    好嗎？她說還好，並傳了車站或車票照片給我，我想是那個
    男的來接她，之後他們就一直去逛，我不知道他們是不是直
    接去那個男的家，然後她抵達那個男的地方後，又傳了1張
    房間照片給我，我回說房間看起來還不錯，當時我在工作或
    在家，總之我有點忙，我就說那我先不吵你，有事情再發訊
    息給我，之後我想我約10、11點睡著了，我醒來時，我看到
    告訴人甲女打來的未接來電。（查看手機後稱）在她來臺南
    之前，我問她你是來臺南與那個男的約會（date），她回no
    t a date，只是『hang out』，我問她你晚上睡哪？你是來過
    夜嗎？她回那個男的會載我回去，之後我就在忙。當我醒來
    看到她的未接來電後，還看到她傳的訊息，我很驚訝，我在
    凌晨2點53分打電話給她，她就告訴我發生什麼事，她很難
    過，她不想要性行為的事發生，我想我有聽到她在電話裡哭
    ，在整件事情之前，我還跟她說要注意安全，我得知此事後
    感覺也很糟，所以我說我立刻去高雄找她、安慰她，她有傳
    她家地址給我，我騎機車到她家，我們就談更詳細的細節，
    她看起來非常沮喪（fuckup）， 我去之前有問她要不要吃
    東西，我買了麥當勞給她，我去時她在哭，我就安慰她，讓
    她不要太激動，我陪她到隔天早上，她早上有課，她去上課
    後，我待在她家等，她從學校回來，我們又聊一下，問她有
    沒有好一點，然後我就回臺南。」、「（問：她之後是否有
    提到輕生念頭？）有。這1週她有跟我提到自殺的念頭，她
    現在腦子很亂，一直想這件事情，發生這件事，影響她的生
    活，讓她很難受，我跟她說，不要想太多。」、「（問：發
    生此事之前、之後，你覺得告訴人甲女有何不一樣？）發生
    之後，她情緒很不穩定，就我看到的，事發後，她現在一直
    想著，為何都沒有事情都發生在那個男的身上，她很不平衡
    。」、「就我所知，她還有告訴她爸爸、其他人。」、「（
    問：在事發前，你是否曾經去告訴人住處？）沒有。這件事
    情發生後是我第1次去她家。」、「告訴人甲女有說那個男
    的強制把她定在牆上，有試著要侵入她。」、「（問：試著
    要侵入她？還是已經侵入她？）告訴人甲女跟我說，當那個
    男的把告訴人甲女定在牆上時，告訴人甲女在哭，她有說她
    不想要讓那個男的載她回去，這可能就是她傳訊息要我載她
    的原因。」等語（偵卷㈡第59至61頁）。
　㈣又告訴人甲女與證人Ａ男間於111年1月10日下午曾先有：「甲女：Yeah I'm coming to tainan rn（好，我現在準備去臺南。）」、「Ａ男：Oh yah i，Remember u have a date night（噢，對，我記得你晚上還有約會。）」、「甲女：Note date Not If it's not with you（不是約會，不是，跟你才是約會。）」、「Ａ男：Where you be staying R u heading back tomorrow or some（你要住哪？你明天直接回來還是有其他安排？）」、「甲女：Nah he's driving me back home（沒有，他會載我回家。）」等對話，有伊等間之通訊軟體對話紀錄照片及譯文附卷可參（偵卷㈡第79頁、第81頁、第93頁，本院卷㈠第243至244頁、第250頁）；告訴人甲女於當晚傳送旅館之影片予證人Ａ男後，證人Ａ男曾表示：「Oh dope place damn（噢，這地方真酷。）」，嗣告訴人甲女於111年1月11日凌晨0時57分許撥打視訊通話予證人Ａ男但未接通，告訴人甲女再傳送：「Can you please come pick me up（你可以過來接我嗎？）」、「Please come（拜託你過來。）」等訊息予證人Ａ男，證人Ａ男於同日凌晨2時35分許撥打視訊通話予告訴人甲女等情，亦有前引對話紀錄及譯文可資參照（參偵卷㈡第95頁、第97頁，本院卷㈠第251至252頁），與告訴人甲女、證人Ａ男證述伊等間之聯繫情形確屬相符。由此亦可證告訴人甲女至臺南與被告碰面之目的，確僅係單純朋友間相約見面，並無約會或留宿之打算，且預期被告會駕車載送告訴人甲女返回高雄住處；而告訴人甲女嗣後亦曾反於原先之計畫，欲要求證人Ａ男前來接伊，但因證人Ａ男未立刻接獲訊息而未能及時回應等情無誤。
　㈤另告訴人甲女於111年1月11日10時10分許即曾向友人Ｃ女稱：「Something happened to me last night That's why I wanted to come to your place（我昨晚發生了事情。這也是為什麼我想來你這裡。）」、「Yeah I was too emotional（嗯，我情緒起伏比較大。）」、「It's just yesterday I went to meet with my friend and he r*pe me So I don't have anyone else to call（只是昨天我去見了朋友，然後他性＊了我。所以我沒有別人能聯絡。）」等語，於同日11時20分許又向Ｃ女稱：「Tbh I feel so ashamed and worthless rn（老實說，我覺得自己非常羞愧沒用。）」等語，有伊等間之通訊軟體對話紀錄照片及譯文足供查佐（偵卷㈡第153頁、第155頁、第169頁，本院卷㈠第280至281頁、第288頁），顯見告訴人甲女於案發後因遭侵害乙事而情緒低落，甚且因此自責、苦惱，亟需友人陪伴。參以告訴人甲女於111年1月12日與友人劉小姐間亦曾有：「甲女：I have something very important to discuss with about, is it ok if we have a phone call？（我有很重要的事要跟你討論，現在方便講電話嗎？）」、「劉小姐：Ok sure, you can text me what you need assistance with and I'll get back to you when I can（好，我知道了，你可以寫訊息說明需要什麼協助，我有空時會回你。）」、「甲女：On Monday evening I met up with a guy in Tainan that I was talking to on instagram and I assumed it was safe enough for me to do that but he ended up sexually assaulting me and I don't know if I should call it rape because it was non consensual I don't know what to do now because I don't really evidence to give to the police but I thougt I should tell someone But I'm too scared to tell my dad because he'll be worried（星期一晚上，我在臺南約了1個人見面，我在IG上跟他聊過天，認為自己跟他見面應該很安全，但他最後性騷擾我，我不知道是否應該將這件事稱為性侵，因為這未經我同意。我不知道現在該怎麼做，因為沒有實際證據可以給警方，但我認為應該將這件事告訴某個人。可是我嚇壞了，所以沒有告訴爸爸，他會很擔心。）」、「劉小姐：Did u tell the university yet？（你還沒有告訴學校嗎？）、「甲女：NO I haven't. I didn't know how to approach them with this situation and how it would affect my scholarship（還沒有。我不知道該怎麼跟他們說明這個情況，而且我也不清楚這是否會影響我的獎學金。）」、「甲女：I just wanted to report it to the police Will I be able to sue him if I don't have physical evidence of what he did？（我只想報案。對於他所做的一切，如果我沒有實質證據，能控告他嗎？）」、「甲女：No he didn't hurt me He was just forceful（沒有，他沒有傷害我。他只是強迫我。）」、「甲女：No not fired but if the consequences cause him to be fired then yes（不，我並沒有想要他被開除，但如果這件事的結果造成他被開除，那只能這樣。）」等對話，有該等通訊軟體對話紀錄及譯文存卷可考（偵卷㈡第107頁、第109頁、第111頁、第119頁、第121頁、第129頁，本院卷㈠第257至259頁、第263至264頁、第268頁），益徵告訴人甲女於案發之初尚不知如何定義自己所遭遇之事件，對自己應如何因應、相關法律效果及後續處理程序亦均處於疑惑不安之狀態，而有向友人諮詢、尋求協助之需要，衡情告訴人甲女實無僅因單純不悅即蓄意藉此經歷誣指被告之可能。
　㈥復佐以告訴人甲女於報案而經社工介入關懷後，曾以訊息向
    社工稱：「when this incident occurred on that day I 
    was frightened and shocked at the same time because 
    my intentions of going to see him were in a romantic
     manner.after that happened he drove me home and whe
    n I got there I didn't really know what to do.I call
    ed someone and reported it them but they couldn't he
    lp me much.so two weeks after the incident I decided
     to go to the police as a last resort because I star
    ted having suicidal thoughts and I didn't know what 
    to do.so my options were either I kill myself or go 
    to the police.which was after I spoke to my dad abou
    t it.（那天發生這件事的時候，我感到害怕同時也很震驚
    ，因為我去見他的原意只是出自1種浪漫的想法。但發生那
    件事之後，他開車載我回家，抵達後我下了車，當時我實在
    不知道該怎麼辦，因此我打電話給某人訴說這件事，但他們
    沒有給我多少幫助。所以在事情發生兩個禮拜後，我最後決
    定去警察局，因為自己開始有了自殺的念頭，而且我不知道
    應該怎麼辦。所以，我想自己不是自殺，就是去警察局，這
    是我跟我爸爸談過後的決定。）」等語，有該訊息紀錄照片
    及譯文在卷可參（偵卷㈡第187頁，本院卷㈠第297頁）。而被
    告雖曾於案發後之111年1月12日下午3時51分許透過IG傳送
    「Hi」之訊息予告訴人甲女，但告訴人甲女未予回應亦未提
    出任何請求，且即限制（restrict）被告之IG帳號，亦有渠
    等間之IG對話紀錄照片可供參考（警卷第107頁，偵卷㈡第22
    3頁，本院卷㈠第325頁）；且被告於本院審理時曾自承：「
    （問：本件發生到現在，甲女是否跟你提出過賠償的要求？
    ）沒有。」等語（本院卷㈡第194頁），更可徵告訴人甲女確
    係因遭侵害後甚感衝擊不安、無所適從甚而自我否定，乃於
    反覆思考後報警究辦，顯無藉機訛詐、設局陷害之情事，告
    訴人甲女所為證述實堪採信，堪認被告係違反告訴人甲女之
    意願，對告訴人甲女為以手指進入性器及以性器進入性器之
    性交行為至明。
　㈦按聞自被害人在審判外陳述之轉述，仍祇是被害人指述之累
    積，屬重複性之累積證據，固不能作為補強證據，但倘證據
    內容，係為證明被害人之心理狀態、認知所造成之影響者，
    屬於情況證據，如與待證之指訴具有關聯性，自可為補強證
    據（最高法院111年度臺上字第1576號刑事判決意旨參照）
    。證人陳述之證言中，關於轉述聽聞自被害人陳述被害經過
    部分，固屬與被害人之陳述具同一性之累積證據，並不具補
    強證據之適格。但作為間接證據、情況證據以論斷被害人陳
    述當時之心理或認知，或是供為證明對該被害人所產生之影
    響者，其待證事實與證人之知覺間有關聯性，則為適格之補
    強證據（最高法院111年度臺上字第1551號刑事判決意旨參
    照）。前揭告訴人甲女向證人Ａ男或友人Ｃ女、劉小姐、社工
    陳述被侵害乙事之對話紀錄或證人Ａ男證述告訴人甲女所述
    被害經過之內容，固與告訴人甲女之陳述具同一性，屬累積
    證據，但伊等間之對話紀錄所顯示告訴人甲女曾向友人或社
    工傾訴此事並求助之經過及情緒反應，則屬情況證據，依前
    揭判決意旨，自得作為告訴人甲女證述之補強證據，憑此益
    見告訴人甲女於案發之初返回高雄後，即有因感覺受害而情
    緒波動不安，亟需尋求友人陪伴之情況，後續亦仍須持續尋
    求他人提供意見或精神支援；參酌前揭說明，此等補強證據
    均足以佐證告訴人甲女指述被告違反意願對伊性交乙事確屬
    有據，辯護意旨稱告訴人甲女之指述尚乏其他補強證據足以
    佐證，自非可採。   
　㈧另按以刑法第16章妨害性自主罪章而言，所保護法益為個人
    性自主決定權，即個人享有免於成為他人性客體的自由，可
    依其意願自主決定「是否」、「何時」、「如何」及與「何
    人」為性行為，此乃基於維護人性尊嚴、個人主體性及人格
    發展的完整，並為保障個人需求獲得滿足所不可或缺的基本
    權利。強調「性自主決定權」即「性同意權」，意指任何性
    行為都應建立在相互尊重，彼此同意的基礎上，絕對是「No
     means No 」「only Yes means Yes」，即「說不就是不！
    」、「她（或他）說願意才是願意！」、「沒有得到清楚明
    瞭的同意，就是不同意！」。申言之，要求性主動的一方有
    責任確認對方在「完全清醒」的狀態下「同意」（但排除對
    未滿16歲、心智障礙、意識不清、權力不對等或以宗教之名
    行誘騙之實者）之行為，鼓勵「溝通透明化」並「尊重對方
    」。因此，對方沉默時不是同意，對方不確定或猶豫也不是
    同意，在對方未同意前之任何單獨與之同行回家或休息，只
    能視為一般人際互動，不是性暗示，又同意擁抱或接吻，也
    不表示想要性交，即對方同意後也可反悔拒絕，無所謂「沒
    有說不行，就等於願意」或有「半推半就」的模糊空間，避
    免「性同意」成為性侵害事件能否成立的爭議點。猶不得將
    性侵害的發生歸咎於被害者個人因素或反應（例如不得將被
    害人穿著曝露或從事與性相關之特殊行業等作為發生性行為
    的藉口，或指摘被害人何以不當場求救、立即報案、保全證
    據，或以被害人事後態度自若，仍與加害者保有曖昧、連繫
    等情狀即推認被害者應已同意而合理化加害者先前未經確認
    所發生的性行為），卻忽視加害者在性行為發生時是否確保
    對方是在自願情況下的責任（最高法院110年度臺上字第178
    1號、110年度臺上字第2496號刑事判決意旨參照）。告訴人
    甲女既在被告最初有摟抱、親吻動作時即曾要求被告冷靜（
    chill）並表示已有男友，復於被告進而有其他動作時一再
    向被告表達欲回家之意思，縱因告訴人甲女礙於無交通工具
    、一時不知如何回應等因素未立即奪門而出或對外呼救，仍
    足以顯示告訴人甲女並無與被告為猥褻或性交行為之意思；
    參酌被告亦曾稱：「我想要親她，但她拒絕，她說she is s
    eeing someone」、「當我想要進一步時，被害人又說不要
    」、「（問：你一開始試圖親吻被害人，她就有閃躲的動作
    嗎？）對，她有試著閃躲，也有說她不想接吻，也就是此時
    她說她有中意的男生。」、「她有可能在玩hard to get」
    等語（偵卷㈡第249至250頁、第252頁、第257頁），益證被
    告已確實接收到告訴人甲女曾表示拒絕之訊息，依前揭判決
    意旨，被告若未能確定告訴人甲女在意識清晰之狀況下明白
    同意與之性交，即不得進而對告訴人甲女為性交性為。然被
    告竟仍未明確確認告訴人甲女是否有與之為性行為之意願，
    擅自主張告訴人甲女意在挑逗、欲拒還迎，恣意對告訴人甲
    女為性交行為，主觀上即有違反意願性交之犯意，自應就其
    違反告訴人甲女意願而性交之犯行負責無疑。辯護意旨以被
    告於告訴人甲女要求停止後即停手，主觀上並無違反告訴人
    甲女意願而強迫告訴人甲女性交之犯意等語，忽略告訴人甲
    女已反覆表達推拒之意且經被告清楚接收此等訊息之客觀事
    實，尚難憑採。
　㈨辯護意旨固另為被告辯護稱：告訴人甲女於案發後未向旅館
    工作人員呼救，又由被告駕車載送返回高雄而單獨與被告相
    處，顯與性侵害案件被害人受害後會盡量設法逃離加害人之
    情形相去甚遠，告訴人甲女案發後亦未第一時間報警、驗傷
    ，歷次證述復有前後不一致之瑕疵，伊之指述尚不可採；告
    訴人甲女倘遭身形較為高大強壯之被告壓制、拉扯，身體應
    可能受傷或衣物可能破損，但告訴人甲女均無此一情形，且
    以被告與告訴人甲女之身高差距，被告亦應無可能站立而自
    後以性器進入告訴人甲女之性器，告訴人甲女所為指述顯屬
    可疑；告訴人甲女稱嗣後情緒難過、有自殺意念之可能原因
    甚多，未必與被告行為有關，告訴人甲女於高雄榮民總醫院
    驗傷時情緒亦屬穩定等語。然查：
　⒈性侵害之被害人於被害後之反應，本無一定之標準，更受被
    害人之年齡、生活經歷、當時所處之客觀環境、個人之心智
    發展程度與心理素質等諸多因素影響，原難一概而論。本件
    告訴人甲女案發後即曾陸續向證人Ａ男、Ｃ女、劉小姐等人要
    求陪伴、傾訴或協求建議，業如前述，是告訴人甲女證述伊
    於案發後只想儘速返回住處，因致電證人Ａ男未接聽而同意
    被告載送，且經反覆思考、調適此等遭遇所帶來之衝擊性後
    始向員警報案等情，實無任何悖於事理之處；況告訴人甲女
    與被告離開「夏都城旅安平館」時，係雙手環抱自己，顯有
    防備之意，與告訴人甲女甫到達上開旅館時自然行走之姿態
    有異，亦有監視器錄影畫面擷取照片存卷可憑（置於偵卷㈡
    之保密不公開卷內），更可見告訴人甲女雖因深夜別無便捷
    之交通工具可資利用，不得不接受被告駕車載送伊返回高雄
    ，但實已難與被告自在相處。辯護意旨僅以告訴人甲女未立
    即呼救、逃離、報案而質疑告訴人甲女陳述之真實性等語，
    不啻要求性侵害被害人必須不顧一切自救而不能因個案具體
    因素有不同之反應，實無可採。
　⒉又一般人之記憶原可能隨時間經過而於細節處逐漸模糊，僅
    對因恐懼、難過、興奮或期待等情緒而感受較為深刻之主要
    特殊事項，始能清楚記憶，殊無可能如照相或攝影般清楚紀
    錄所經歷事件之每一情節，且證人就事發經過之證述內容之
    繁簡、條理或順序，亦深受證人自身敘事能力或詢問者提問
    方式之影響，縱證人先後證述內容有些微混亂之處，亦難以
    此逕認證人所述即屬不實。查告訴人甲女就有關本案案情經
    過之主要事項，始終均能為具體而一致之指述；辯護意旨所
    指告訴人甲女前後證述不一之情形，或屬細節部分之細微差
    異，或因訊問者未曾提問到特定細節而未必有陳述機會，或
    因告訴人甲女係以英語證述而須透過通譯傳譯，敘事方式難
    免不一，均尚難以此等歧異遽認告訴人甲女所述不可採信。
　⒊本案犯行之重點係被告已知悉告訴人甲女表露推拒之意，仍
    擅自違反告訴人甲女之意願而為性交，本院並未認定被告曾
    施用以暴力相加之強暴手段，故告訴人甲女未受傷或衣物未
    曾破損，乃屬當然；告訴人甲女於歷次證述中亦均表示被告
    並未採取暴力手段且伊未受傷，更顯見告訴人甲女於證述過
    程中並未加油添醋誇大被告犯行，辯護意旨以此指謫告訴人
    甲女所言不實，自非可採。再性交行為本係動態之過程，辯
    護意旨僅以被告與告訴人甲女之身高差距主張被告不可能站
    立而自告訴人甲女後方為性器進入之性交行為，亦屬無憑。
　⒋告訴人甲女於案發後情緒波動、自責不安，係反覆思考後始
    決定報案，業經本院認定如前，更無從以告訴人甲女報案後
    配合接受驗傷、訊問程序之堅定態度遽謂告訴人甲女之負面
    情緒狀態與被告或本案無關，辯護意旨憑此主張告訴人甲女
    於案發後之情緒反應不足補強伊所為證述真實性等語，更屬
    無據。
　㈩綜上所述，本件事證明確，被告上開犯行洵堪認定，應予依
    法論科。
三、論罪科刑：
  ㈠按稱性交者，謂非基於正當目的所為之下列性侵入行為：以
    性器進入他人之性器、肛門或口腔，或使之接合之行為，
    以性器以外之其他身體部位或器物進入他人之性器、肛門，
    或使之接合之行為，刑法第10條第5項定有明文。被告違反
    告訴人甲女之意願，對告訴人甲女為以手指進入性器及以性
    器進入性器之性交行為得逞，核其所為係犯刑法第221條第1
    項之違反意願性交罪。
  ㈡又行為人若意在性交，先為猥褻，繼為性交，或於性交過程
    中，兼有猥褻行為，則可認其猥褻係性交之階段行為，而為
    性交行為所吸收，無庸再論以猥褻罪責（最高法院103年度
    臺上字第2129號刑事判決意旨參照）；行為人如係出於強制
    性交之犯意，先對被害人為強制猥褻，繼而為強制性交，其
    中強制猥褻行為係強制性交之前置行為，依刑法行為階段理
    論，則強制猥褻行為，即係強制性交之階段行為，應認為已
    被強制性交之高度行為所吸收，不另論罪（最高法院106年
    度臺上字第742號刑事判決意旨參照）。被告於事實欄所述
    之時、地，除有以其手指、性器先後進入告訴人甲女性器之
    性交行為外，固亦曾有親吻告訴人甲女、吸吮告訴人甲女胸
    部、撫摸告訴人甲女臀部等猥褻舉動，惟被告係基於違反告
    訴人甲女意願而為性交之犯意，於整體行為過程中兼為此等
    猥褻之舉，其上開猥褻行為當屬性交之階段行為，為性交行
    為所吸收，不另論以違反意願猥褻之罪責。
  ㈢再被告於上開時、地，雖先後有以其手指進入告訴人甲女性
    器，及以其性器進入告訴人甲女性器之性交動作，然被告係
    基於同1次對告訴人甲女為性交之目的，於密接之時間及同
    一地點陸續所為，主觀上應係基於單一之違反意願性交之犯
    意，所侵害者並為相同之法益，各舉動之獨立性甚為薄弱，
    依一般社會健全觀念難以強行區分為不同行為，在刑法評價
    上以視為數個舉動之接續施行，合為包括之一行為予以評價
    ，較為合理，應屬接續犯，而僅論以一罪。
  ㈣爰審酌被告與告訴人甲女為朋友關係，本應以互敬、互重之
    態度相待，不得恣意藉機為所欲為，竟僅為逞一己之私慾，
    即藉與告訴人甲女獨處之機會，對告訴人甲女為上開違反意
    願性交之犯行，所為造成告訴人甲女心理上之陰影及精神上
    之痛苦，殊無可取，更顯見被告欠缺法紀觀念，對他人之性
    自主決定權毫不尊重，危害女性人身安全及社會治安匪淺，
    被告犯後復矢口否認犯行，避重就輕，難認其已知悔悟；惟
    念被告在我國無刑事前案紀錄，素行尚佳，兼衡被告雖係以
    違反告訴人甲女意願之方式違犯上開犯行，但終能於告訴人
    甲女明確要求其停止時即停手，被告於本院審理時亦曾表達
    賠償之意願，因告訴人甲女拒絕而未能和解；復參酌被告自
    陳學歷為大學畢業，家鄉有父母及兄妹，現為足球運動員（
    參本院卷㈡第198頁）之智識程度、家庭生活狀況等一切情狀
    ，量處如主文所示之刑，以示懲儆。
據上論斷，應依刑事訴訟法第299條第1項前段，刑法第221條第1
項，判決如主文。
本案經檢察官許友容提起公訴，檢察官乙○○到庭執行職務
中　　華　　民　　國　　111 　年　　12　　月　　14　　日
              刑事第二庭   審判長  法　官   彭喜有
                                   法  官   洪士傑
                                   法  官   蔡盈貞
以上正本證明與原本無異。
如不服本判決應於收受本判決後20日內向本院提出上訴書狀，並
應敘述具體理由。其未敘述上訴理由者，應於上訴期間屆滿後20
日內向本院補提理由書狀（均須按他造當事人之人數附繕本）「
切勿逕送上級法院」。 
　　　　　　　　　　　　　　　　　 書記官　 林耿慧　　　
中　　華　　民　　國　　111 　年　　12　　月　　14　　日
附錄所犯法條：
刑法第221條　　　　　　　　　　　　
對於男女以強暴、脅迫、恐嚇、催眠術或其他違反其意願之方法
而為性交者，處3年以上10年以下有期徒刑。
前項之未遂犯罰之。